【裁判字號】    98,上訴,2875
【裁判日期】    980728
【裁判案由】    毒品危害防制條例
【裁判全文】
臺灣高等法院刑事判決                98年度上訴字第2875號
上  訴  人
即  被  告  甲○○
上列上訴人因違反毒品危害防制條例案件，不服臺灣板橋地方法
院98年度訴緝字第130 號，中華民國98年5 月21日第一審判決（
起訴案號：臺灣板橋地方法院檢察署97年度毒偵字第7750號），
提起上訴，本院判決如下：
    主  文
上訴駁回。
    理  由
一、依刑事訴訟法第350 條、第361 條、第362 條、第367 條規
    定，不服地方法院之第一審判決而上訴者，須提出上訴書狀
    ，並應敘述具體理由，為上訴必備之程式；其所提出之書狀
    未敘述上訴理由，或僅曾以言詞陳述上訴理由者，均應於上
    訴期間屆滿後20日內補提理由書於第一審法院。第一審法院
    經形式審查，認逾期未補提上訴理由者，應定期間先命補正
    ；逾期未補正者，為上訴不合法律上之程式，應以裁定駁回
    。倘已提出上訴理由，但所提非屬具體理由者，則由第二審
    法院以上訴不合法律上之程式，判決駁回。而所謂具體理由
    ，必係依據卷內既有訴訟資料或提出新事證，指摘或表明第
    一審判決有何採證認事、用法或量刑等足以影響判決本旨之
    不當或違法，而構成應予撤銷之具體事由，始克當之（例如
    ：依憑證據法則具體指出所採證據何以不具證據能力，或依
    憑卷證資料，明確指出所為證據證明力之判斷如何違背經驗
    、論理法則）；倘僅泛言原判決認定事實錯誤、違背法令、
    量刑失之過重或輕縱，而未依上揭意旨指出具體事由，或形
    式上雖已指出具體事由，然該事由縱使屬實，亦不足以認為
    原判決有何不當或違法者（例如：對不具有調查必要性之證
    據，法院未依聲請調查亦未說明理由，或援用證據不當，但
    除去該證據仍應為同一事實之認定），皆難謂係具體理由，
    俾與第二審上訴制度旨在請求第二審法院撤銷、變更第一審
    不當或違法之判決，以實現個案救濟之立法目的相契合，並
    節制濫行上訴（最高法院97年度台上字第892 號判決意旨參
    照）。又依刑事訴訟法第367 條之文義及立法意旨，僅於「
    上訴書狀未敘述上訴理由」之情形，為保障上訴人之權益，
    始有補正之問題。至有無敘述理由，第一審法院僅作形式上
    之審查，如上訴書狀形式上已敘述不服原判決之意旨者，即
    與未敘述上訴理由之情形有別，無庸再命補正；至於其理由
    是否具體，則屬第二審法院審查之範圍，亦不在命補正之列
    。亦即上訴書狀已記載理由，並有具體之敘述時，其上訴既
    屬合法，第二審法院固應就其理由之是否可取，為實體之審
    理及判斷；如認其上訴書狀雖記載理由，但並未具體敘述時
    ，則無須再命補正，可逕認其上訴不合法，以判決駁回之（
    最高法院97年度台上字第3889號判決意旨參照）。
二、本件上訴人即被告甲○○不服原審判決，提起上訴，其於98
    年6 月24日提出上訴理由狀稱：其已深切了解毒品對於家人
    和自己的危害程度且深具悔意，對之前所犯之錯誤當然也會
    坦然面對，但由於其本身為家中之最主要的經濟支柱，現也
    每日正常上下班，不再與昔日毒友連絡，痛改前非；由於被
    告已有悔改之心，且有所正面的行動，特提出上訴以改變原
    判決，改判輕之刑責或得改判勞役之懲罰云云。
三、經查：原判決依被告於原審審理時坦承不諱，並有臺灣檢驗
    科技股份有限公司出具之97年8 月19日濫用藥物檢驗報告1
    份、臺北縣政府警察局板橋分局偵辦毒品案件尿液代碼表1
    紙在卷可稽（見偵查卷第7 頁、第8 頁），足徵被告自白與
    事實相符，認定被告確有施用第一級、第二級毒品之犯行，
    復審酌被告為累犯，被告前已因施用毒品而受強制戒治，又
    經法院論罪科刑，均猶不知遠離毒害，顯然漠視法令之禁制
    ，惟坦承犯行之犯後態度，暨其犯罪之動機、目的、所生危
    害等一切情狀，分別就其施用第一級、第二級毒品犯行各量
    處有期徒刑8 月及6 月，並定其應執行有期徒刑1 年等情，
    均已詳敘其所憑證據、認定理由及量刑依據。從形式上觀察
    ，原判決並無認定事實錯誤、量刑瑕疵或違背法令之情形。
    被告上訴理由空言指其其已深切了解毒品對於家人和自己的
    危害程度且深具悔意，現也每日正常上下班，不再與昔日毒
    友連絡，痛改前非云云，尚不足以影響判決量刑刑度之本旨
    ，亦不足以認為原判決有何不當或違法，核非上開法條規定
    之上訴應敘述之具體理由。至於被告上訴所稱其本身為家中
    之最主要經濟支柱，已有悔改之心，且有所正面的行動，請
    求改變原判決，改判輕之刑責或得改判勞役之懲罰一節，原
    判決已詳細記載其審酌科刑之一切情狀之理由，核無量刑刑
    度之違法或不當情形，被告復未另外具體指摘原審判決關於
    認定事實、適用法律及量刑等事項，究有何違法或不當之具
    體情形。揆諸上開說明，本件上訴未敘述具體理由，本院亦
    無須再命補正，其上訴不合法，應予駁回，並不經言詞辯論
    為之。
據上論斷，應依刑事訴訟法第367 條前段、第372 條，判決如主
文。
中    華    民    國    98    年    7     月    28    日
            刑事第十五庭  審判長法  官  吳昭瑩
                                法  官  張傳栗
                                法  官  李正紀
以上正本證明與原本無異。
施用第一級毒品部分如不服本判決，應於收受送達後10日內向本
院提出上訴書狀，其未敘述上訴之理由者並得於提起上訴後10日
內向本院補提理由書（均須按他造當事人之人數附繕本）「切勿
逕送上級法院」。
施用第二級毒品部分不得上訴。
                                書記官  鄭信昱
中    華    民    國    98    年    7     月    29    日


司法院資訊處製作；財團法人民間司法改革基金會備份。
